【裁判字號】    98,上訴,3028
【裁判日期】    980729
【裁判案由】    毒品危害防制條例
【裁判全文】
臺灣高等法院刑事判決                98年度上訴字第3028號
上  訴  人
即  被  告  甲○○冒名林榮.
                    （現於臺灣臺北監獄臺北分監執行中）
上列上訴人因違反毒品危害防制條例案件，不服台灣板橋地方法
院98年度訴緝字第166號，中華民國98年6月25日第一審判決（起
訴案號：台灣板橋地方法院檢察署97年度毒偵字第1883號），提
起上訴，本院判決如下：
    主  文
上訴駁回。
    理  由
一、按刑事訴訟法第350條、第361條、第362條、第367條規定，
    不服地方法院之第一審判決而上訴者，須提出上訴書狀，並
    應敘述具體理由，為上訴必備之程式；其所提出之書狀未敘
    述上訴理由，或僅曾以言詞陳述上訴理由者，均應於上訴期
    間屆滿後二十日內補提理由書於第一審法院。第一審法院經
    形式審查，認逾期未補提上訴理由者，應定期間先命補正；
    逾期未補正者，為上訴不合法律上之程式，應以裁定駁回。
    倘已提出上訴理由，但所提非屬具體理由者，則由第二審法
    院以上訴不合法律上之程式，判決駁回。而所謂具體理由，
    必係依據卷內既有訴訟資料或提出新事證，指摘或表明第一
    審判決有何採證認事、用法或量刑等足以影響判決本旨之不
    當或違法，而構成應予撤銷之具體事由，始克當之（例如：
    依憑證據法則具體指出所採證據何以不具證據能力，或依憑
    卷證資料，明確指出所為證據證明力之判斷如何違背經驗、
    論理法則）；倘僅泛言原判決認定事實錯誤、違背法令、量
    刑失之過重或輕縱，而未依上揭意旨指出具體事由，即與第
    二審上訴制度旨在請求第二審法院撤銷、變更第一審不當或
    違法之判決，以實現個案救濟之立法目的不合（最高法院97
    年度台上字第892號判決參照）。
二、被告上訴意旨略以：被告就本件犯行已於審判中坦承不諱，
    且施用毒品為成癮行為，未危害社會或傷害他人，又被告亦
    已悔悟，非原審判決所稱素行不佳，毫無悔意或惡性非輕，
    為此請求從輕量刑云云。
三、經查：被告施用第1級及第2級毒品犯行，業據其於原審審理
    時坦承不諱，原判決並於理由欄說明本案相關依據，認被告
    自白與事實相符，並審酌被告曾有施用毒品遭查獲之紀錄，
    素行不佳，且前已因強制戒治執行完畢經不起訴處分，仍竟
    一再吸食，足見並無悔意，兼衡被告施用毒品為戕害自身健
    康之犯罪，對於他人固無明顯重大危害，但使社會善良風氣
    產生有不良影響，並斟酌其施用次數，暨於偵審中坦認犯行
    等一切情狀，分別量處有期徒刑7月、5月、7月、5月，並定
    其應執行刑為有期徒刑1年10月，核其認事用法均無違誤，
    量刑亦稱妥適。被告上訴意旨雖舉前開事由，請求從輕量刑
    ，但並未指摘原審判決有何不當或違法之情形實際存在，即
    非屬具體之上訴理由。綜上所述，被告上訴意旨，未依據卷
    內既有訴訟資料或提出新事證，指摘或表明第一審判決有何
    採證認事、用法或量刑等足以影響判決本旨之不當或違法，
    而構成應予撤銷之具體事由，自非屬得上訴第二審之具體理
    由，其上訴不合法律上程式，應予駁回，且不經言詞辯論而
    為之。
據上論斷，應依刑事訴訟法第367條前段、第372條，判決如主文
。
中    華    民    國    98    年    7     月    29    日
                  刑事第十七庭  審判長法  官  趙功恆
                                      法  官  陳憲裕
                                      法  官  高明哲
以上正本證明與原本無異。
施用第1級毒品部分如不服本判決，應於收受送達後10日內向本
院提出上訴書狀，其未敘述上訴之理由者並得於提起上訴後10日
內向本院補提理由書（均須按他造當事人之人數附繕本）「切勿
逕送上級法院」。
施用第2級毒品部分不得上訴。
                                      書記官  梁淑時
中    華    民    國    98    年    7     月    30    日


司法院資訊處製作；財團法人民間司法改革基金會備份。
